【裁判字號】    94,簡上,798
【裁判日期】    950126
【裁判案由】    毒品危害防制條例
【裁判全文】
臺灣高雄地方法院刑事判決             94年度簡上字第798號
上  訴  人  臺灣高雄地方法院檢察署檢察官
被      告  甲○○
                      號
                    現寄押於臺灣高雄第二監獄
上列上訴人因毒品危害防制條例案件，不服本院高雄簡易庭94年
度簡字第4919號中華民國94年8 月23日第一審判決（聲請簡易判
決處刑案號：臺灣高雄地方法院檢察署94年度毒偵字第5727號）
，提起上訴及移送併案審理（高雄地方法院檢察署94年度毒偵字
第7409號），本院管轄之第二審合議庭自為第一審判決如下：
    主  文
原判決撤銷。
甲○○連續施用第二級毒品，累犯，處有期徒刑柒月。扣案之甲
基安非他命壹包（含包裝物，驗前毛重零點肆公克，驗後毛重零
點公克）、玻璃球壹個、吸食器壹個，均沒收銷燬之。
    事  實
一、甲○○前因違反毒品危害防制條例案件，經本院裁定施以強
    制戒治，民國90年11月1 日因停止戒治釋放，並於91年4 月
    11日強制戒治期滿。並曾因毒品危害防制條例案件，於93年
    間判處有期徒刑6 月，於93年11月16日縮刑期滿執行完畢，
    竟不知悔改，於強制戒治執行完畢釋放後5 年內，復基於施
    用第二級毒品甲基安非他命之概括犯意，連續於民國94年4
    月23日上午8 時許回溯24小時某時內，於高雄縣大寮鄉○○
    村○○路11號住處，以燒烤甲基安非他命吸食煙氣之方式，
    施用第二級毒品甲基安非他命，復承前概括犯意，於94年8
    月25日下午6 時許，在高雄市新興區○○○路75號「瑞谷大
    飯店」1106號房內，以前述方式，施用第二級毒品甲基安非
    他命一次。分別因94年4 月27日竊盜案件為警查獲及94 年8
    月25日下午9 時30分許，駕駛自小客車行經高雄市○○區○
    ○路與尚義街口時，因闖紅燈為警攔檢而查獲，並扣得其持
    有之第二級毒品甲基安非他命1 小包（含包裝物，驗前毛重
    0.4 公克，驗後毛重0.3 公克）、玻璃球1 個、吸食器1 個
    等物。
二、案經臺灣台南地方法院檢察署呈請臺灣高等法院檢察署令轉
    臺灣高雄地方法院檢察署檢察官聲請以簡易判決處刑及移送
    併案審理。
    理  由
一、本件被告甲○○所犯係死刑、無期徒刑、最輕本刑為3 年以
    上有期徒刑以外之罪，其於準備程序中就被訴事實為有罪之
    陳述，經本院告知簡式審判程序之旨，並聽取公訴人、被告
    之意見後，認為適宜進行簡式審判程序，依刑事訴訟法第
    273 條之1 第1 項規定，裁定進行簡式審判程序，故本件依
    照刑事訴訟法第273 條之2 ，其證據調查，不受第159 條第
    1 項、第161 條之2 、第161 條之3 、第163 條之1 及第
    164 條至第170 條規定之限制，合先敘明。
二、上揭犯罪事實，業據被告於本院審理中坦承不諱；且被告先
    後2 次為警查獲後所採集之尿液，經送驗結果，均呈甲基安
    非他命陽性反應，分別有高雄市立凱旋醫院94年9 月6 日濫
    用藥物尿液檢驗報告、長榮大學94年5 月12日確認報告各1
    份在卷可稽；此外，前揭扣案之1 包晶體及玻璃球1 個、吸
    食器1 個經送驗結果，均呈甲基安非他命陽性反應，此有高
    雄醫學大學附設中和紀念醫院94年10月11日檢驗報告0000-0
    00、0000-000、0000-000各1 份在卷可稽，又被告前違反毒
    品危害防制條例案件，經本院裁定施以強制戒治，民國90年
    11月1 日因停止戒治釋放，並於91年4 月11 日 強制戒治期
    滿，有被告甲○○之臺灣高等法院被告前案紀錄表1 紙在卷
    可按，其經強制戒治執行完畢釋放後5 年內再犯毒品危害防
    制條例第10條之罪，應予依法論科。綜上查證，被告之自白
    與事實相符，本件事證明確，被告犯行洵堪認定，應予依法
    論科。
三、核被告所為，係犯毒品危害防制條例第10條第2 項之罪。其
    持有毒品之低度行為，應為施用毒品之高度行為所吸收，不
    另論罪。被告先後2 次施用第二級毒品之行為，時間緊接，
    手法相同，觸犯構成要件相同之罪名，顯係基於概括犯意為
    之，為連續犯，應依刑法第56條之規定論以一罪，並依法加
    重其刑。被告曾因毒品危害防制條例案件，於93年間判處有
    期徒刑6 月，於93年11月16日縮刑期滿執行完畢，有台灣高
    等法院被告前案紀錄表可按，其於有期徒刑執行完畢後5 年
    以內再犯有期徒刑以上之罪，為累犯，應依刑法第47條規定
    加重其刑，並遞加重之。
四、聲請人雖僅就被告甲○○於94年4 月23日上午8 時許回溯24
    小時某時內，於高雄縣大寮鄉○○村○○路11號住處施用第
    二級毒品甲基安非他命之犯罪事實聲請簡易判決處刑，惟被
    告於94年8 月25日下午6 時許，在高雄市新興區○○○路75
    號「瑞谷大飯店」1106號房內施用第二級毒品甲基安非他命
    之犯罪事實，與前揭聲請簡易判決處刑並經論罪科刑之施用
    第二級毒品罪間，有連續犯之裁判上一罪之關係，為起訴效
    力所及，本院自應併予審理。原審以被告犯罪事證明確，予
    以論罪科刑，固非無見，惟原審未及併審被告於94年8 月25
    日下午6 時許，在高雄市新興區○○○路75號「瑞谷大飯店
    」1106號房內施用第二級毒品甲基安非他命之犯行，尚有未
    洽，故檢察官上訴意旨指摘原判決不當，為有理由，自應由
    本院將原判決撤銷改判。爰審酌被告施用毒品之犯行，性質
    上乃屬對自我身心健康之自戕行為，其行為本身對社會所造
    成之危害並非直接、巨大，以及其犯罪動機、目的、手段、
    所生危害等一切情狀，量處如主文所示之刑，以資懲儆。
五、又扣案之晶體1 包為第二級毒品甲基安非他命，玻璃球、吸
    食器各1 個，經送驗結果，均呈甲基安非他命陽性反應，已
    如前述，因殘留於包裝物、玻璃球、吸食器上之毒品已無法
    剝離，其性質與毒品無異，故第二級毒品甲基安非他命1 小
    包（含包裝物，驗前毛重0.4 公克，驗後毛重0.3 公克）、
    玻璃球1 個、吸食器1 個等物均應依毒品危害防制條例第18
    條第1 項前段併予宣告沒收銷燬之。鑑驗中所費失之毒品，
    既已滅失，爰不再諭知沒收銷燬，附此敘明。
六、末按，簡易判決處刑所科之刑以宣告緩刑、得易科罰金之有
    期徒刑及拘役或罰金為限。又檢察官聲請以簡易判決處刑之
    案件，經法院認為有被告所犯之罪不合於刑事訴訟法第449
    條所定得以簡易判決處刑之案件者，應適用通常訴訟程序審
    判之，此觀之刑事訴訟法第449 條第3 項、第452 條、第45
    1 條之1 第4 項之規定自明；且對於簡易判決之上訴，準用
    刑訴法第3 編第1 章及第2 章之規定，管轄第二審之地方法
    院合議庭受理簡易判決上訴案件，應依通常程序審理。其認
    案件有刑訴法第452 條之情形者，應撤銷原判決，逕依通常
    程序為第一審判決，法院辦理刑事訴訟簡易程序案件應行注
    意事項第14項亦有明文。查本案被告因施用第二級毒品，經
    本院判處有期徒刑7 月，致被告所犯之罪不合刑事訴訟法第
    449 條所定得以簡易判決處刑之案件，而有刑事訴訟法第45
    1 條之1 第4 項但書第1 款之情形，依前揭法律規定，自應
    由本院合議庭逕依通常程序審理後，而為第一審之判決，檢
    察官或被告如不服本判決，仍得於法定上訴期間內，向管轄
    之第二審法院提起上訴，附此敘明。
據上論斷，應依刑事訴訟法第455 條之1 第1 項、第3 項、第45
2 條、第451 條之1 第4 項第1 款、第369 條第1 項前段、第36
4 條、第299 條第1 項前段，毒品危害防制條例第10條第2 項、
第18條第1 項前段，刑法第11條、第56條、第47條，判決如主文
。
中    華    民    國    95    年    1     月    26    日
            刑事第八庭  審判長法  官  李政庭
                              法  官  賴文姍
                              法  官  黃宣撫
如不服本判決，應於收受送達後10日內向本院提出上訴書狀。
以上正本證明與原本無異。
中    華    民    國    95    年    1     月    26    日
                              書記官  鄭永媚
附錄本案論罪科刑法條全文：
毒品危害防制條例第10條
施用第一級毒品者，處 6 月以上 5 年以下有期徒刑。
施用第二級毒品者，處 3 年以下有期徒刑。


司法院資訊處製作；財團法人民間司法改革基金會備份。
